【裁判字號】    90,易,1120
【裁判日期】    901026
【裁判案由】    違反台灣省內菸酒專賣暫行條例
【裁判全文】
臺灣屏東地方法院刑事判決                          九十年度易字第一一二號
    公  訴  人  臺灣屏東地方法院檢察署檢察官
    被      告  甲○○
右列被告因違反台灣省內菸酒專賣暫行條例案件，經檢察官提起公訴（九十年度偵緝
字第一一四號），本院判決如左：
    主  文
甲○○連續販賣未貼專賣憑證之菸類，處拘役肆拾日，如易科罰金以參佰元折算壹日
。扣案之未貼專賣憑證之大衛杜夫牌洋菸參佰柒拾包、峰牌洋菸貳佰陸拾包及七星牌
洋菸肆拾包，均沒收。
    事  實
一、甲○○明知未貼有專賣憑證之未稅菸類不得販賣，竟基於出賣圖利之概括犯意，
    自民國九十年一月一日起至同年月十一日止，連續三次在屏東縣萬丹鄉萬丹國中
    附近，向某姓名年籍不詳綽號「阿仁」之成年男子，以每條（十包）新台幣（下
    同）二百九十元之價格購入大衛杜夫牌、七星牌未稅洋菸及每條三百五十元之價
    格購入峰牌未稅洋菸，並置於其所有之車號Ｆ６--４７８５號廂型車，欲向不特
    定人兜售。嗣於同年月十一日下午一時許，在屏東縣屏東市○○路與建國路口，
    為警查獲，並扣得未貼專賣憑證之大衛杜夫牌洋菸三百七十包、峰牌洋菸二百六
    十包及七星牌洋菸四十包。
二、案經屏東縣警察局屏東分局及臺灣省菸酒公賣局屏東分局報告臺灣屏東地方法院
    檢察署檢察官偵查起訴。
    理  由
一、訊據被告甲○○坦認有於右揭時地以上開車輛載運扣案之未稅洋菸之事實不諱，
    然矢口否認有何違反臺灣省內菸酒專賣暫行條例之犯行，辯稱：伊做茶葉生意，
    上開洋煙是欲購來贈送客戶所用並未要賣，亦不知是未稅洋煙。伊於警訊時並未
    坦認犯行云云。經查，被告於右揭時地如何向綽號「阿仁」之成年男子購入上開
    未稅洋煙欲行販賣營利一節，業據被告於警訊中坦稱：「我所駕駛的廂型車上的
    未稅洋煙是我所有的，是一位叫「阿仁的人所提供的姓名不詳。」、「我所買來
    的洋煙、、、（要）賣給不特定人士、「我所賣的洋煙一條都只賺１０塊錢。」
    明確（參九十年一月十一日警訊筆錄），本院另核對警訊筆錄與警訊錄音帶之內
    容一致，堪認上開警訊筆錄之記載確為被告所陳之語。是被告嗣於偵查及本院審
    理中空言翻異前供，而辯以上開言詞，洵為推卸之詞，不足採信。此外復有上開
    未稅洋菸扣案可佐。罪證明確，被告犯行堪以認定。
三、按未貼專賣憑證之菸類，不得販賣，臺灣省內菸酒專賣暫行條例第三十條第一項
    定有明文。又所謂販賣者，不以販入之後復行賣出為必要，祇須以營利為目的，
    購入或賣出，有一於此，其犯罪即屬成立（最高法院二十五年非字第一二三號、
    六十七年台上字第二五○○號判例參照），被告以營利之目的販入上開洋菸，雖
    未及賣出，仍屬販賣既遂行為。故核其所為，係犯臺灣省內菸酒專賣暫行條例第
    三十七條第五款之販賣未貼專賣憑證之菸類罪。其先後三次購入未稅洋菸之犯行
    ，時間緊接，犯罪構成要件相同，顯係基於概括之犯意反覆為之，為連續犯，應
    依刑法第五十六條之規定論以一罪，並加重其刑。查被告於九十年一月一日起至
    同年月十一日止先後三次向該綽號「阿仁」之人購入未稅洋菸欲行販賣之事實，
    既經被告於警訊中坦認在卷，公訴人漏未論列被告之連續犯行，顯有未洽。審酌
    被告犯罪之動機、目的、手段、販賣未貼專賣憑證之菸類危害公賣利益及稅收、
    未及賣出即遭查獲，所生之危害尚非重大及犯罪後態度等一切情狀，爰量處如主
    文所示之刑，並諭知易科罰金之折算標準。扣案之未貼專賣憑證大衛杜夫牌洋菸
    三百七十包、峰牌洋菸二百六十包及七星牌洋菸四十包，均應依臺灣省內菸酒專
    賣暫行條例第四十條第一款之規定宣告沒收。又被告行為後，刑法第四十一條易
    科罰金之規定，經修正公佈生效，為法律已經變更，自應依同法第二條第一項前
    段之規定，適用修正後之刑法第四十一條第一項為易科罰金之依據，併此敘明。
據上論斷，應依刑事訴訟法第二百九十九條第一項前段，臺灣省內菸酒專賣暫行條例
第三十七條第五款、第四十條第一款，刑法第十一條、第二條第一項前段、第四十一
條第一項，罰金罰鍰提高標準條例第一條前段、第二條，判決如主文。
中      華      民      國      九十      年      十      月  二十六    日
                                      臺灣屏東地方法院刑事第二庭
                                          法  官  林昌義
右正本證明與原本無異。
對於本判決如有不服應於收受送達後十日內向本院提出上訴書狀上訴於台灣高等法院
高雄分院並按他造當事人之人數附具繕本。
                                          書記官  薛慧茹
中      華      民      國      九十      年     十      月  二十六    日
附錄法條：
臺灣省內菸酒專賣暫行條例第三十七條
有左列各款行為之一者，處一年以下有期徒刑、拘役或科或併科五千元以
下罰金：
一  違反第六條之規定，以手工製造菸類' 酒類或變造專賣機關製造之菸
    類、 酒類者。
二  違反第七條之規定，種植菸草、製造酒類之白粞、紅粞、酒母或專供
    製造菸酒所用之機械、捲菸紙，印製菸酒之商標包裝紙，或其他憑證
    者。
三  違反第八條之規定者。
四  違反第九條之規定，設置菸草試驗場、菸葉乾燥室或其他專供菸草產
    製之一切設備者。
五  違反第三十條之規定，販賣或轉讓未貼專賣憑證之菸類或酒類者。


司法院資訊處製作；財團法人民間司法改革基金會備份。
